Reinyerd Nicola Babinczuk Rodríguez

29 años de edad

Correo electrónico: reinverd.babinczuk@gmail.com

Mi nombre es Reinyerd Nicola Babinczuk Rodríguez con más de 5 años de experiencia en el desarrollo web full-stack, modelado, manejo de bases de datos, integraciones de sistemas y manejo de control de versiones.

Área de Conocimientos

PHP, Framework Laravel, Lumen, HTML5, CSS 3, JavaScript (jQuery, Vue.js), Bootstrap, Bash(Unix), PostGresSQL, MySQL, Git, Docker, Scrum.

Habilidades profesionales

- Máximo grado de compromiso con los proyectos.
- Orientado siempre al trabajo en equipo.
- Preparado para el liderazgo.
- Capacidad para tomar la iniciativa.
- Especialmente resolutivo en situaciones de crisis y emergencia.

Experiencia Profesional

Global Apps. - Desarrollador de software Senior (Junio 2018 - Mayo 2022) - Santiago

Trabaje en el desarrollo de sistemas para el área de la salud, Proyecto SIDRA (Sistema Integrado De Redes Asistenciales), éstos tienen como fin la informatización de los flujos y procesos médicos, logrando así trabajar en red, ya sea para, ampliar los campos de información y la administración de los pacientes en los diferentes centros que están a cargo del servicio.

Funciones Principales:

- Desarrollo de sistemas y programas para el área administrativa y el área de la salud en el proyecto SIDRA con patrón MVC utilizando lenguajes de programación actualizados para el desarrollo tales son PHP v5.x v8.x(framework Laravel v5.x v8.x, Codelgniter) Javascript (JQuery, AJAX), HTML5, CSS3, Manejo de servidores Linux (Centos y Debian), entre otras tecnologías usadas actualmente.
- Estar a cargo del motor de integración Mirth Connect y realizar las integraciones necesarias para la comunicación con distintos sistemas tanto internos como externos(TIMED).
- Modelado y creación de tablas en base de datos Postgres.
- Administración de servidor Gitlab CE.
- Encargado de paso a producción de aplicativos.
- Manejo de versiones con Git y Gitflow.
- Levantamiento de requerimientos con los clientes.
- Construcción y desarrollo del front-end de un sistema según lo requerido.
- Análisis y programación del back-end para los procesos requeridos del sistema.
- Integración entre varios sistemas para unir procesos e información.
- Manejo en comandos y funciones dentro de los servidores y sistema Linux.

AKZIO consultores Ltda. - Analista de Soporte (Agosto 2017 - Marzo 2018) - Santiago

Funciones Principales:

- Participar directamente en las tareas propias de la Provisión y Gestión de Servicios IT, debiendo aplicar metodologías y herramientas.
- Atención de contingencias.
- Atención de Reportes de Problemas/Incidentes.
- Mantenciones Correctivas Menores.
- Ejecución/Explotación de Procesos.
- Monitoreo de Procesos.
- Desarrollar Shell script (bash Unix) para automatizar procesos.

Italphone CA - Desarrollador (Octubre 2014 - Marzo 2017) - Barquisimeto (Venezuela)

Desarrollo de aplicaciones y páginas usando PHP, HTML5, CSS3, JavaScript cubriendo la necesidad de diversos clientes potenciales.

Formación Académica

Técnico Superior Universitario en Informática I.U.T.I.R.L.A (Instituto Universitario de Tecnología Industrial "Rodolfo Loero Arismendi") - Barquisimeto, Lara - Junio 2010 a enero 2014.

Cursos Realizados

- API RESTful con Laravel (Certificado de Udemy)
- Domina Laravel y Crea Aplicaciones de Alto Nivel con Laravel (Certificado de Udemy)
- Microservicios Lumen: Crea tus servicios y APIs con Lumen (Certificado de Udemy)
- GIT + GitHub Todo un sistema de control de versiones (Certificado de Udemy)

Hobbies

- Jugar Tenis
- Video Juegos(Counter-Strike, wild rift, cod mobile)
- Escuchar Música y Tocar Bateria